---
title: "Trois espèces d'Iris en Gaspésie (Canada)"
author: "Engels Guyliann"
date: "2018-09-04"
output:
  html_notebook:
    fig_caption: yes
    number_sections: yes
    toc: yes
bibliography: bibliography/iris.bib
---

```{r setup, echo=FALSE, results='hide'}
# Le premier chunk porte le nom de "setup", il doit contenir l'ensemble des
# outils nécessaires à l'analyse (chargement de packages avec library(), ...)
SciViews::R
```


# Introduction

L'étude porte sur les variations morphologiques des fleurs de trois espèces d'iris que sont *Iris setosa* Pall. ex Link (1820) , *Iris versicolor* L. (1753) et *Iris virginica* L.. Ces espèces appartiennent à la famille des Iridaceae. Ces trois espèces se développent dans des milieux humides. 


# Matériel et méthodes

Edgar Anderson [-@Anderson1935] a récolté les trois espèces d'iris en Gaspésie (Québec, Canada) en 1935 au moment de la floraison. La péninsule de Gaspésie est entourée par l'estuaire du fleuve Saint-Laurent, le golfe du Saint-Laurent et la baie des chaleurs (carte réalisée avec le package ggmap [@ggmap2013]).

```{r}
#48° 40′ 00″ nord, 65° 40′ 00″ ouest
# PhG: this does NOT work! Because you need to get an autorization from Google API
# Not a good example for reproducibility! I propose to eliminate!!!
#map <- ggmap::get_googlemap(center = c(lon = -65.833333, lat = 48.666667 ),
#  zoom = 3, maptype = "satellite")

#ggmap::ggmap(map) + 
#  geom_point(mapping = aes(x = -65.833333, y  = 48.666667), color = "red")
```

Cinquante plants par espèces sont prélevés afin d'étudier la biométrie de leurs fleurs. La longueur et la largeur des pétales et sépales sont mesurées (en centimètre).

L'analyse des données et la rédaction de ce rapport sont réalisés avec `r R.version.string` et RStudio version `r rstudioapi::versionInfo()$version` `r if (file.exists("/etc/svbox")) paste("dans", readLines("/etc/svbox")[1])`.


# Résultats

Le jeu de données contient 5 variables. En voici les 6 premières lignes :

```{r importation}
# Importation des données
iris <- read("iris", package = "datasets", lang = "fr")
head(iris, n = 6)
```


```{r graph-sepal, fig.cap="Variation de la longueur des sépales en fonction de la largeur des sépales de trois espèces d'iris en Gaspésie."}
chart(iris, sepal_length ~ sepal_width %col=% species) +
  geom_point()
```

La différence morphologique des sépales permet d'isoler *I.setosa* des deux autres espèces d'iris. 

```{r graph-petal, fig.cap="Variation de la longueur des pétales en fonction de la largeur des pétales de trois espèces d'iris en Gaspésie."}
chart(iris, petal_length ~ petal_width %col=% species) +
  geom_point()
```

*I. setosa*  a des pétales plus courts et plus fins qu'*I. versicolor* et *I. virginica*. La différence morphologique des pétales permet d'isoler à nouveau *I. setosa* des deux autres espèces. Elle permet également d'obtenir une meilleure distinction entre  *I.versicolor* et *I. virginica* que les sépales.


# Discussion

*I. setosa* est morphologiquement distincte des deux autres espèces comme le démontre Anderson [ -@Anderson1936]. Les différences morphologiques entre *I.versoicolor* et *I. virginica* sont plus faibles.


# Conclusion

Il est possible de différencier *I. setosa* de *I. versicolor* et *I. virginica* sur base de la morphologie de leurs fleurs. 


# Information système

```{r system}
sessioninfo::session_info()
```

# Bibliographie

